臺灣士林地方法院交通事件裁定
原處分機關　臺北市交通事件裁決所
異　議　人
即受處分人　甲○○
上列受處分人因違反道路交通管理處罰條例案件，對於臺北市交
通事件裁決所民國94年3 月28日所為之處分（原處分案號：北市
裁二字第裁22－ZAB004319 號），聲明異議，本院裁定如下：
    主  文
異議駁回。
    理  由
一、按汽車行駛於高速公路或設站管制之道路，而不遵管制之規
　　定者，處汽車駕駛人新臺幣（下同）3,000 元以上6,000 元
    以下罰鍰，汽車駕駛人違反上開規定者，除依原條款處罰鍰
    外，並記違規點數1 點，道路交通管理處罰條例第33條第1
    項、第63條第1 項第1 款分別定有明文。次按小型車行駛高
    速公路，前後兩車間之行車安全距離，在正常天候狀況下，
    為車輛速率之每小時公里數值除以二，單位為公尺，即車速
    為時速90公里時，最小距離45公尺，車速為時速100 公里時
    ，最小距離50公尺，高速公路交通管制規則第6 條第1 項定
    有明文。
二、原處分意旨略以：異議人即受處分人甲○○駕駛CA-1883 號
    自用小客車，於94年1 月2 日8 時6 分許，於國道一號公路
    南下64公里處，經內政部警政署國道公路警察局第一警察隊
    舉發其未保持行車安全距離（時速97公里，應保持49公尺，
    實距不足）之違規，依違反道路交通管理處罰條例第33條第
    1 項規定，處罰鍰3,000 元，並依同條例第63條第1 項第1
    款記違規點數1 點。
三、異議意旨略以：94年1 月2 日為國定假日，車輛數多壅塞。
    橋上照相未有50公尺至100 公尺觀察區，不然就可看到本車
    轉入內側車道。又前車車速有減慢現象，異議人進入道路線
    才幾公尺就被照相，但異議人已在減速進行中云云。
四、異議人甲○○對於駕駛所有之自用小客車於上揭時間行經國
    道一號高速公路南下64公里處時未與前車保持安全距離之事
    實固不爭執，惟矢口否認有何違規行為，並以前詞置辯，然
    查：
  (一)異議人駕駛上開車輛行經國道一號高速公路南下64公里處之
    車速為每小時97公里，因未保持49公尺以上之行車安全距離
    之違規事實，有舉發違反道路交通管理事件通知單影本1 紙
    、採證照片2 幀附卷可稽。又公路行車安全距離辨識標線，
    用以提供車輛駕駛人保持安全行車距離之參考，視需要設於
    公路上行車經常超速、易肇事或其他有需要之路段，車輛駕
    駛人可依當時之行車速率，與前車保持適當條數之安全行車
    距離。本標線為白色橫向虛線，線寬10公分，線段長50公分
    ，間隔50公分，每10公尺一條，11條為一組，道路交通標誌
    標線號誌設置規則第187 條第1 項定有明文。而觀諸上開採
    證照片，異議人駕駛上開車輛經過舉發地點之車速為時速97
    公里，且依據異議人所駕駛車輛與前方自用小客車間地面白
    色橫向虛線之數量計算，異議人駕駛之車輛與前方自用小客
    車間相距約1.5 道白色橫向虛線之距離，亦即15公尺，此與
    依前開高速公路交通管制規則之規定，即異議人至少應與前
    車保持49公尺之距離，已有所抵觸，則執勤員警依法拍照逕
    行舉發，並無不合。
  (二)本件違規係執勤員警現場以同一雷射測速照相儀器二組鏡頭
    拍照存證逕行舉發，違規車號為CA-1883 號車無誤，且於舉
    發違規前設有50公尺至100 公尺觀察區，若有他車變換車道
    或突然剎車情形，則不予拍照舉發，本案舉發時前車並無緊
    急煞車情事，有內政部警政署國道公路警察局第一警察隊94
    年3 月1 日公警一交訴字第0940170249號函在卷可參。再依
    異議人車速可高達時速97公里以觀，當時該路段之車流應無
    壅塞情事。且依高速公路交通管制規則第11條規定：「汽車
    在行駛途中，不得驟然或任意換車道，如欲超越前車或變換
    車道時，應先顯示方向燈告知前後車輛，並保持安全距離及
    間隔，方得超越或變換車道。」是以縱使異議人辯稱當時係
    甫進入內側車道乙節屬實，揆諸上開高速公路交通管制規定
    第11條規定，異議人在變換車道前即應注意保持安全距離，
    殊難以當時係因變換車道方未與前車保持安全距離等語卸責
    。又因高速公路行車速度較快，且未保持安全距離為近年來
    肇事傷亡主要原因之一，汽車行駛途中為顧及本身及他人行
    車安全，應隨時與前車保持安全距離，何況在本件路段更特
    別劃設相關標線供駕駛人辨認參考，以期駕駛人隨時注意與
    前車間之安全距離，而異議人若認前車車速有減慢現象，對
    其行駛上存有障礙，當視道路上其餘車道是否可供行駛而彈
    性變換其行駛車道，非謂前車有車速較慢之情況時，即可認
    毋庸遵守相關法規規定不保持安全距離。又前車既未緊急煞
    車，實難想像何以兩車間之距離，在異議人駕駛車輛已隨同
    前車減速之情況下，會由異議人原所主張之法定最低安全距
    離49公尺驟減為15公尺，從而異議人行駛於高速公路未依管
    制規定與前車保持適當之安全距離甚明，其上開所辯尚非可
    採，本件違規事實堪以認定。
五、綜上所述，異議人確有於前揭時、地在高速公路上未依規定
    保持行車安全距離行駛之違規行為，從而，原處分機關援引
    首揭規定，裁處異議人罰鍰3,000 元，並記違規點數1 點，
    並無不當。本件聲明異議為無理由，應予駁回。
據上論斷，應依道路交通案件處理辦法第19條，裁定如主文。
中　　華　　民　　國　　94　　年　　5 　　月　　10　　日
                        交通法庭法  官    許碧惠
以上正本證明與原本無異。
如不服本裁定，應於裁定送達後5 日內，向本院提出抗告狀。
                                書記官    徐仁豐
中　　華　　民　　國　　94　　年　　5 　　月　　13　　日
